# 请教，工程结算会不会造成应收、预收同时挂账？

提问人：ygdkbhzms 时间：2015-09-16 09:58:45
施工企业，假设工程施工-成本是 50 万，与客户结算 60 万，借：应收-客户 60 万 贷：工程施工 60 万，这样的话，应收-客户 60 万，预收-客户 10 万（工程结算 60 万-工程施工 50 万），是不是重复挂账了？

回答人：chenyiwei
账务处理应当是借应收账款贷工程结算，然后报表列报中将同一建造合同的工程施工和工程结算两个科目的余额相抵后按净额列报，所以不应出现你所说的重复列报、同时挂账问题。